臺北高等行政法院裁定
                                    110年度交上字第190號
上  訴  人  張延毅                                      

被 上訴 人  臺北市交通事件裁決所


代  表  人  蘇福智（所長）
上列當事人間交通裁決事件，上訴人對於中華民國110年5月19日
臺灣臺北地方法院110年度交字第108號行政訴訟判決，提起上訴
，本院裁定如下：
    主  文
一、上訴駁回。
二、上訴審訴訟費用新臺幣750元由上訴人負擔。
    理  由
一、按對於交通裁決事件之判決提起上訴，非以其違背法令為理
    由，不得為之，且應於上訴理由中表明原判決所違背之法令
    及其具體內容之事由，或表明依訴訟資料可認為原判決有違
    背法令之具體事實之事由，行政訴訟法第237條之9第2項準
    用第235條第2項及第236條之1規定甚明。是對於地方法院交
    通裁決事件之判決上訴，非以其違背法令，且於上訴理由中
    表明上開事由之一者，即屬不應准許，自應認為不合法而駁
    回之。
二、上訴人於民國109年10月26日17時41分許駕駛車號000-0000
    號自用小客車(下稱系爭車輛)，行經臺北市大安區辛亥路1
    段與溫州街設有號誌管制的交岔路口前，於號誌顯示紅燈時
    ，穿越辛亥路1段停止線左轉進入溫州街之迴轉道，經臺北
    市政府警察局大安分局羅斯福路派出所(下稱舉發機關)員警
    當場目睹上情，認上訴人有闖紅燈之違規事實，隨即攔停系
    爭車輛，並填製發掌電字第A00K1Y095號舉發違反道路交通
    管理事件通知單(下稱舉發通知單)，移送被上訴人處理。上
    訴人不服舉發通知單向被上訴人陳述意見，經舉發機關查復
    違規屬實，上訴人於110年1月21日親至被上訴人裁罰櫃檯申
    請裁決，經被上訴人審認上訴人有「駕車行經有燈光號誌管
    制之交岔路口闖紅燈」之違規，乃依道路交通管理處罰條例
    第53條第1項規定，以110年1月21日北市裁罰字第22-A00K1Y
    095號違反道路交通管理事件裁決書，裁處上訴人新臺幣2,7
    00元罰鍰，並記違規點數3點，於同日送達上訴人。上訴人
    不服，提起行政訴訟，經臺灣臺北地方法院110年度交字第1
    08號行政訴訟判決（下稱原判決）駁回其訴後，上訴人仍不
    服，提起本件上訴。
三、上訴人對原判決提起上訴，主張：被上訴人提供之採證影片
    即舉發員警密錄器影像模糊不清，日期時間亦未經校正，無
    法證明上訴人有闖紅燈之違規行為，且舉發員警所在位置之
    視角應無法看到上訴人越過停止線時，交通號誌是否為紅燈
    ，舉發員警亦未到庭陳述其攔檢舉發之事實經過，實無相當
    事證足認上訴人之違規事實存在，原判決以被上訴人提供之
    採證影片及舉發員警之陳述，逕認上訴人有闖紅燈之違規事
    實，有適用法規不當之違誤云云。惟核其上訴理由，係對原
    審取捨證據、認定事實、法律適用之職權行使，指摘為不當
    ，非具體說明原判決有何不適用法規或適用法規不當，並揭
    示該法規條項或內容，或合於行政訴訟法第237條之9第2項
    準用第236條之2第3項、第243條第2項所列各款之事由，難
    認對原判決如何違背法令已有具體的指摘，依前開規定及說
    明，應認其上訴為不合法。
四、據上論結，本件上訴為不合法。依行政訴訟法第237條之9第
    2項、第236條之2第3項、第249條第1項前段、第104條、民
    事訴訟法第95條、第78條，裁定如主文。
中　　華　　民　　國　　111 　年　　1 　　月　　20　　日
                      臺北高等行政法院第七庭
                                審判長法  官　許  麗  華
                                      法  官　林  學  晴
                              　　　  法  官　郭  淑  珍
上為正本係照原本作成。
不得抗告。
中　　華　　民　　國　　111 　年　　1 　　月　　20　　日
                                      書記官  蕭  純  純